臺灣板橋地方法院刑事判決　　　　　　　　　　　　九十一年度訴字第一一三八號
　　公　訴　人　臺灣板橋地方法院檢察署檢察官
　　被　　　告　甲○○
右列被告因毒品危害防制條例案件，經檢察官提起公訴（九十一年度毒偵字第一六０
五號），本院判決如左：
    主  文
甲○○施用第一級毒品，處有期徒刑柒月。扣案之注射針筒壹支沒收；前開注射針筒
內之海洛因、礦泉水混合液，沒收銷燬之。
    事  實
一、甲○○前因施用毒品案件，經本院先後二次以八十七年度毒聲字第五二五號、第
    一一五四號裁定送觀察、勒戒後，均無繼續施用毒品之傾向，由台灣板橋地方檢
    察署檢察官分別於八十七年七月二十三日以八十七年度偵字第一三五二九號、八
    十七年八月二十七日以八十七年度毒偵字第一六七三三號為不起訴處分確定；其
    又於八十八年間因施用毒品，經本院以八十八年度毒聲字第二二五號裁定令入戒
    治處所施以強制戒治後，復經本院以八十八年度毒聲字第三二０二號裁定停止戒
    治，所餘期間付保護管束，至八十九年一月十四日保護管束期滿，於八十九年二
    月二十一日經台灣板橋地方法院檢察署檢察官以八十九年度戒毒偵字第一０八號
    為不起訴處分確定；其復基於施用第二級毒品安非他命之犯意，於九十年七月二
    十八日上午十時許，在台北縣板橋市○○路○段居仁巷四十三之一號二樓住處，
    施用第二級毒品安非他命一次，於九十年七月三十一日上午十時零分為警查獲【
    甲○○除經本院以九十年度毒聲字第四六七三號裁定令入戒治處所施以強制戒治
    一年外（現在臺灣嘉義戒治所強制戒治中），嗣並經本院於九十一年四月八日以
    九十一年度易字第四二九號判決判處有期徒刑五月，並確定】。詎甲○○仍不知
    悔改，復基於施用第一級毒品海洛因之犯意，於九十年十二月九日十三時許（起
    訴書略載為：於九十年十二月九日為警採尿前二十四小時內之某時），在台北縣
    新莊市○○街碧江公園內，以將海洛因混入礦泉水，再以針筒注射入體內之方式
    ，施用第一級毒品海洛因一次。嗣甲○○與友人陳冠華於九十年十二月九日十三
    時，在碧江公園內，為警當場查獲，並扣得甲○○所有供施用第一級毒品海洛因
    所用之注射針筒一支（內有海洛因、礦泉水混合液）。
二、案經臺北縣政府警察局海山分局報請台灣板橋地方法院檢察署檢察官偵查起訴。
    理  由
一、右揭事實，業據被告甲○○於本院審理中供承不諱，並有注射針筒一支（內有海
    洛因、礦泉水混合液）扣案可佐；且被告於九十年十二月九日十三時許為警查獲
    後所採之尿液檢體，送請昭信科技顧問股份有限公司檢驗結果，確呈嗎啡陽性反
    應，有昭信科技顧問股份有限公司九十年十二月十七日濫用藥物陽性檢體檢驗報
    告一件在卷足憑。
二、被告前因施用毒品案件，經本院先後二次以八十七年度毒聲字第五二五號、第一
    一五四號裁定送觀察、勒戒後，均無繼續施用毒品之傾向，由台灣板橋地方檢察
    署檢察官分別於八十七年七月二十三日以八十七年度偵字第一三五二九號、八十
    七年八月二十七日以八十七年度毒偵字第一六七三三號各為不起訴處分確定，及
    其又於八十八年間因施用毒品，經本院以八十八年度毒聲字第二二五號裁定令入
    戒治處所施以強制戒治後，復經本院以八十八年度毒聲字第三二０二號裁定停止
    戒治，所餘期間付保護管束，至八十九年一月十四日保護管束期滿，於八十九年
    二月二十一日經台灣板橋地方法院檢察署檢察官以八十九年度戒毒偵字第一０八
    號為不起訴處分確定，及其復基於施用第二級毒品安非他命之犯意，於九十年七
    月二十八日上午十時許，在台北縣板橋市○○路○段居仁巷四十三之一號二樓住
    處，施用第二級毒品安非他命一次，於九十年七月三十一日上午十時零分為警查
    獲，甲○○除經本院以九十年度毒聲字第四六七三號裁定令入戒治處所施以強制
    戒治一年外（現在臺灣嘉義戒治所強制戒治中），嗣並經本院於九十一年四月八
    日以九十一年度易字第四二九號判決判處有期徒刑五月，嗣並確定等情，亦有前
    開不起訴處分書三件、本院以九十年度毒聲字第四六七三號裁定一份、本院九十
    一年度易字第四二九號判決正本一份、台灣高等法院被告全國前案紀錄表、台灣
    高等法院檢察署刑案紀錄簡覆表、台灣板橋地方法院檢察署刑案資料查註紀錄表
    各一件在卷可參。是本件事證明確，被告施用第一級毒品海洛因之犯行，應堪認
    定。
二、核被告甲○○所為，係犯毒品危害防制條例第十條第一項之施用第一級毒品罪。
    其持有第一級毒品海洛因之低度行為，為施用之高度行為所吸收，不另論罪。爰
    審酌被告再度違反禁令，非法施用足以導致精神障礙及生命危險之毒品，顯見戒
    除毒癮之意志薄弱，惟念其犯行係戕害自身，對社會治安之危害尚非甚鉅，暨其
    犯後於本院審理中坦承犯行之態度等一切情狀，量處如主文所示之刑，以示懲儆
    。
三、扣案之注射針筒一支，為被告甲○○所有供施用第一級毒品海洛因所用之物，應
    依刑法第三十八條第一項第二款之規定沒收；前開注射針筒內之海洛因、礦泉水
    混合液，兩者已難予分離，應認係第一級毒品海洛因，不問屬於犯人與否，依毒
    品危害防制條例第十八條第一項前段之規定沒收銷燬之。
據上論斷，應依刑事訴訟法第二百九十九條第一項前段，毒品危害防制條例第十條第
一項、第二十三條第二項前段、第十八條第一項前段，刑法第十一條前段、第三十八
條第一項第二款，判決如主文。
本案經檢察官吳宗光到庭執行職務。
中      華      民      國    九十一    年      九      月      二      日
                                      台灣板橋地方法院刑事第四庭
                                          法  官   劉 大  衛
右正本證明與原本無異。
如不服本判決，應於判決送達後十日內，向本院提出上訴狀。
                                          書記官   黃  美  雲
中      華      民      國    九十一    年      九      月      二      日
附錄本案所犯法條全文
毒品危害防制條例第十條
施用第一級毒品者，處六月以上五年以下有期徒刑。
施用第二級毒品者，處三年以下有期徒刑。
